臺灣高等法院臺中分院民事判決　九十三年度家上字第一四五號
　　　上　訴　人　辛○○○
　　　被上訴人　　戊○○
　　　　　　　　　丁○○
　　　訴訟代理人　庚○○
　　　被上訴人　　丙○○
右當事人間請求剩餘財產分配事件，上訴人對於民國九十三年九月三十日臺灣臺中地
方法院九十二年度家訴字第九七號第一審判決提起上訴，本院於九十四年三月一日言
詞辯論終結，判決如下：
    主    文
原判決廢棄。
被上訴人應連帶給付上訴人新臺幣貳佰伍拾萬元，及自民國九十二年九月二十七日起
至清償日止按年息百分之五計算之利息。
第一、二審訴訟費用由被上訴人連帶負擔。
本判決所命給付，於上訴人以新臺幣捌拾參萬參仟肆佰元為被上訴人供擔保後，得假
執行。
    事實及理由
壹、程序方面：按訴狀送達後，原告不得將原訴變更或追加他訴；但擴張或減縮應受
    判決事項之聲明者，不在此限，民事訴訟法第二百五十五條第一項第三款定有明
    文。本件上訴人原起訴請求被上訴人應連帶給付上訴人新臺幣（下同）二百三十
    五萬元本息，嗣於九十二年九月十八日在原審具狀請求被上訴人應連帶給付上訴
    人二百五十萬元本息（見原審卷第一七一頁），核屬前開法條規定之擴張應受判
    決事項之聲明，無庸徵得被上訴人同意，應予准許，合先明。
貳、實體方面：
一、上訴人方面：
(一)、聲明部分：(1)被上訴人應連帶給付上訴人二百五十萬元，暨自九十二年九月二十
    七日起至清償日止，按年息百分之五計算之利息。(2)上訴人願供擔保，請准宣告
    假執行。
(二)、陳述部分：
１、上訴人與訴外人即被繼承人陳秋水於民國二十三年結婚後，未約定夫妻財產制，
    嗣陳秋水於九十一年八月二十九日死亡，被上訴人戊○○、丁○○、丙○○，及
    訴外人乙○○○、張陳梅、陳秀鑾、己○○為陳秋水與上訴人所生之子女，與上
    訴人依法為陳秋水之繼承人，惟上訴人與乙○○○、張陳梅、陳秀鑾、己○○等
    五人於九十一年十月三日已向臺灣彰化地方法院聲明拋棄繼承，並准予備查在案
    ，故被上訴人三人應承受陳秋水財產上之一切權利義務，而剩餘財產差額分配請
    求，係因繼承開始而發生，屬於被繼承人之義務，應由被上訴人承受之。而陳秋
    水死亡時，其與上訴人於婚姻關係存續中所取得而現存之剩餘財產，尚有五百萬
    元，係陳秋水生前投資其女婿甲○○藥材生意所分配之利益；上訴人則有一百一
    十一萬六千一百八十四元，其中包括(1)陳秋水死亡時勞保局農保死亡給付十五萬
    三千元。(2)九十一年九月二日及同年月十日，經被上訴人及乙○○○等人之同意
    ，由陳秋水於彰化縣二水鄉農會之帳戶轉存十四萬八千六百九十元至上訴人帳戶
    。(3)上訴人彰化縣二水鄉農會帳戶（00000000000000號）之存款
    九萬四千四百九十四元（此為政府老農津貼）。(4)上訴人彰化縣二水鄉農會帳戶
    定存七十二萬元，其中第一、二項屬法定財產制關係消滅後上訴人所取得，而第
    三項是老農津貼，老農津貼不應列入分配，是上訴人於陳秋水死亡時名下有第四
    項所示之七十二萬元，惟該七十二萬元是上訴人之子女年節紅包及陳秋水所有六
    百萬元定存利息之半數所累積，其中紅包部分是無償取得，定存利息則是陳秋水
    扶養義務之履行或夫妻財產預為分配，均不必列入剩餘財產之分配範圍。是陳秋
    水死亡時，其與上訴人於婚姻關係存續中所取得而現存之剩餘財產，尚有五百萬
    元，上訴人則為零，二人剩餘財產之差額即為五百萬元。
２、又依七十四年六月三日增訂民法第一千零三十條之一理由，及大法官會議釋字第
    四一０號解釋觀之，陳秋水所遺留財產不應再區分為七十四年六月五日以前或以
    後取得，而有不同認定，則陳秋水所遺五百萬元，係其於五十年間以隱名合夥方
    式投資所得，而上訴人與陳秋水係於二十三年結婚，依民法親屬編施行法第六條
    之二規定，即屬婚後財產，自為剩餘財產分配之範圍，上訴人自得請求給付二分
    之一即二百五十萬元。至被上訴人戊○○、丁○○辯稱上開五百萬元中之二百萬
    元已贈與訴外人庚○○一節，並不實在，此由被上訴人丙○○於九十一年十月二
    十二日發給庚○○之存證信函中已表明該款係信託以庚○○名義辦理定存，且定
    存單、印章均由丙○○所保管、存入及換單亦由丙○○自為，且上開存證信函亦
    提及庚○○向銀行謊稱遺失存單及印章而申請補發存單，被上訴人丙○○除要求
    銀行勿讓庚○○領取定存金額外，尚要求庚○○需於三日內向銀行辦理廢棄補發
    之存單，由此足見並非陳秋水於八十三年指示丙○○交付二百萬元予庚○○，該
    款顯非贈與庚○○甚明，上訴人自得依繼承及剩餘財產分配請求權，請求被上訴
    人給付二百五十萬元本息等語。
３、(1)證人甲○○已七十餘歲，在原審證述時一再表示記不清楚，經原審多次詢問後
    才勉強表示拆夥時間在二十多年前，故其所指時間，實應再參考相關證據後，方
    可認定，如率予認定，恐偏離事實。再證人即甲○○之妻陳春綿在原審證稱係在
    蔣經國先生去世後一、二年拿一筆錢給陳秋水，而蔣經國先生係七十七年一月十
　　三日去世，足認交錢給陳秋水係在民法第一千零三十條之一修正公布之後之事。
　　另陳秋水生前甚少在台中活動，大多於彰化務農，其往來金融機構為彰化縣二水
　　鄉農會，足認其在台中二信之00－00－000000號帳戶係為了存放甲○
　　○交付之現金而開設，該帳戶開設時間為七十七年六月十四日，益足認陳秋水係
　　在七十七年六月十四日開立該帳戶後始取得金錢，非如原審認定之七十四年六月
　　三日以前取得。(2)陳秋水生前並未將贈與二百萬元予庚○○，而係將其所有之六
　　百萬元，分別以庚○○、丙○○、陳俊嘉（丙○○之子）名義各定存二百萬元，
　　所有之印章、存單均由丙○○保管，換單、取息亦均由丙○○為之，其目的僅係
　　由丙○○代管金錢，並避免利息所得遭課稅而已，並非將該六百萬元分贈該三人
　　，否則陳秋水死亡後，並無遺留其他現金，各繼承人又何必為此二次協議等語。
二、被上訴人方面：
(一)、聲明部分：(1)被上訴人戊○○、陳文琪部分：駁回上訴。(2)被上訴人丙○○部分
    ：同意上訴人之聲明。
(二)、陳述部分：
１、被上訴人戊○○、丁○○部分：
  (1)陳秋水死亡時，其遺留之財產應為三百一十四萬八千六百九十元，其中十四萬八
    千六百九十元係陳秋水生前取得之老農津貼（已匯入上訴人帳戶），屬無償取得
    ，不應列入剩餘財產之分配，而其餘之三百萬元，乃係陳秋水於五十年間，以隱
    名合夥方式，投資其大女婿甲○○經營之藥材事業，陳秋水出資十八萬元，至拆
    夥時陳秋水已獲利一千萬餘元，其後因生活花費及贈與庚○○二百萬元，致其死
    亡時僅剩餘三百萬元，而陳秋水與甲○○拆夥之時間，雖不能確定，但應係在七
    十四年六月三日以前，則陳秋水死亡時遺留之財產，由於屬其投資所獲利，於民
    法第一千零三十條之一增訂前即已發生，故原告就此請求剩餘財產分配，顯於法
    無據；再者，該筆財產既係陳秋水以隱名合夥方式獲利所得，則因合夥關係人間
    ，因彼此信任而成立，他人非有其他合夥人全體所信任是不允許其加入，故對合
    夥人其與義務乃具一身專屬（如利益再增資），因此系爭該筆財產係專屬於陳秋
    水，符合特有財產之規定，亦不應列入剩餘財產分配之範圍，且該投資所取得之
    收益，與上訴人之協力持家並無任何關係，上訴人請求分配亦亦顯失公平。退步
    言之，縱如上訴人主張陳秋水與甲○○拆夥之時間，係在七十七年間，則上訴人
    所得請求之剩餘財產差額，亦僅能就七十四年六月三日至七十七年拆夥時，陳秋
    水所取得收益部分請求分配等語資為抗辯。
  (2)陳秋水生前於八十三年間，因庚○○係長孫，乃贈與並交付庚○○二百萬元，陳
    秋水死亡後，於家族召開之親屬會議，因庚○○附議親屬會議之決議，擬將該筆
    款項，供作上訴人日後養老之事宜，並交由張陳梅與己○○二人保管，惟事後未
    達成協議，故親屬會議記錄所載之金額，實包括庚○○之二百萬元，是陳秋水死
    亡時遺留之財產，扣除老農津貼十四萬八千六百九十元（已匯入上訴人帳戶），
    應為三百萬元，而非五百萬元。
  (3)上訴人主張當初係因考量銀行利息課稅問題，陳秋水始借用庚○○名義辦理二百
    萬元之定存，然查銀行年利息課稅之問題一直以來都存在，何以八十三年底以前
    陳秋水與丙○○均以自己之名義辦理定存時，卻無上開問題之考慮；況八十三年
    底至八十四年初台中第七商業銀行文心分行定期存款之年利率不到百分之八，若
    以三百萬元定期存款年利息所得根本不及二十四萬元，距法定超過二十七萬元之
    課稅標準甚遠，且亦無須動用三個人之名義，以被上訴人丙○○及其兒子陳俊嘉
    或陳秋水本人二人名義各定存三百萬元，即可節稅。縱使須用三人名義始能節稅
    ，則除了陳秋水本人名義可用外，尚還有其他之繼承人，是上訴人主張庚○○名
    下之二百萬元，係陳秋水生前信託借名以節稅云云，應屬不實。
  (4)陳秋水死亡時，上訴人現存之財產，其中存於彰化縣二水鄉農會帳戶定存之七十
    二萬元，是於民法第一千零三十之一條增訂之後上訴人始取得之婚後財產，依法
    該筆財產，應列入剩餘財產分配範圍。雖上訴人主張該筆財產係其四名女兒每年
    給予之紅包及陳秋水六百萬元定存利息之半數所累積而來。惟上訴人每年過年時
    發予十幾位孫子之紅包金額，顯已超過其子女所給予之紅包金額，上訴人想從中
    獲取一年之生活費用已屬不可能，更不可能有所結餘。再者，陳秋水定存銀行六
    百萬元所孳生之利息，亦屬上訴人取得之婚後財產，仍應列入分配。
  (5)被上訴人戊○○於九十二年九月十五日已交付予上訴人十萬元，並於陳秋水死亡
    後，再由陳秋水帳戶轉匯十四萬八千六百九十元予上訴人，如鈞院認上訴人得請
    求剩餘財產差額之分配，則該二筆金額屬剩餘財產分配之先付。
  (6)陳秋水死亡時，上訴人所有之金錢為八十一萬四千四百九十四元，其中九萬四千
    四百九十四元是老農津貼，老農津貼不應列入分配，是上訴人於陳秋水死亡時名
    下有七十二萬元，該七十二萬元係在民法第一千零三十之一增訂後始取得之婚後
    財產，且非無償取得，應列入剩餘財產分配範圍。
２、被上訴人丙○○部分：上訴人已年老，需要用錢，法律上屬於她的錢就要給她，
    本件的錢本來就應該給上訴人。另庚○○名義名義之定存二百萬元，是因為節稅
　　才以其名義存放，並非要贈與庚○○，該存摺目前仍由被上訴人丙○○保管中。
三、經查，兩造就下列事實不予爭執，並有死亡證明書、戶籍謄本等件影本在原審卷
    可稽，堪信為真：(一)、陳秋水與上訴人於二十三年結婚，被上訴人戊○○、丁○
    ○、丙○○，及訴外人乙○○○、張陳梅、陳秀鑾、己○○為陳秋水與上訴人所
    生之子女。(二)、陳秋水與上訴人之婚姻關係存續期間，並未約定夫妻財產制。(三)
    、陳秋水於九十一年八月二十九日死亡，上訴人與乙○○○、張陳梅、陳秀鑾、
    己○○等人於九十一年十月三日向臺灣彰化地方法院（下稱彰化地院）聲明拋棄
    繼承，並准予備查在案。(四)、陳秋水死亡時遺留之現金為五百萬元，係其生前投
    資女婿甲○○藥材生意所分配之利益。(五)、陳秋水死亡時，上訴人之現金有七十
    二萬元。
四、至上訴人主張上開五百萬元係上訴人與陳秋水婚姻關係存續中所取得之剩餘財產
    ，其中二分之一屬於上訴人所有等語，則為被上訴人戊○○、丁○○否認，並辯
    稱上開五百萬元係七十四年六月三日以前取得，不應列入剩餘財產計算範圍，且
    其中之二百萬元已由陳秋水贈與庚○○，另上訴人之剩餘財產有七十二萬元等語
    ，是兩造爭點為：(1)陳秋水遺留五百萬元之取得時間究為七十四年六月五日之前
    或之後，應否列入陳秋水之剩餘財產計算範圍﹖(2)陳秋水生前有無贈與二百萬元
    予庚○○，該款應否自五百萬元中扣除﹖(3)上訴人所有之七十二萬元是否無償取
    得，應否列入剩餘財產計算範圍﹖經查：
(一)、按「法定財產制關係消滅時，夫或妻現存之婚後財產，扣除婚姻關係存續中所負
    債務後，如有剩餘，其雙方剩餘財產之差額，應平均分配。」，七十四年六月三
    日、九十一年六月二十六日修正公布之民法第一千零三十條之一第一項定有明文
    （七十四年六月三日修正公布之條文為「聯合財產關係消滅時，夫或妻現存之婚
    後財產，扣除婚姻關係存續中所負債務後，如有剩餘，其雙方剩餘財產之差額，
    應平均分配。」），依該條規定，於法定財產制關係消滅時，夫妻剩餘財產之差
    額應由夫妻平均分配。再按剩餘財產分配請求權之目的，乃在貫徹男女平等之原
    則，故於婚姻關係存續中所增加之財產，除無償取得之情形外，夫妻均應有平均
    分配之權利，並不因係夫妻一方死亡或離異而有不同，否則若夫妻離婚即可為剩
    餘財產分配之請求，婚姻關係正常之夫妻因配偶一方死亡，其繼承人即不得為剩
    餘財產分配之請求，殊不妥當，況法條既規定為「法定財產制關係消滅時」（九
    十一年修正前為「聯合財產關係消滅時」）等語，由文義解釋而言，則夫妻之一
    方死亡亦為法定財產制關係消滅原因之一，自無排除該條項適用之餘地。本件上
    訴人與陳秋水婚姻關係存續期間，陳秋水於九十一年八月二十九日死亡，上訴人
    與陳秋水間之法定財產制既因陳秋水死亡而消滅，上訴人依法為其繼承人，嗣雖
    聲明拋棄繼承，然揆諸前開說明，其仍得主張其依民法第一千零三十條之一之剩
    餘財產差額分配請求權請求分配其與陳秋水剩餘財產差額之一半，是本件上訴人
    於拋棄繼承後，請求陳秋水之繼承人給付其剩餘財產差額之一半，自屬有據。
(二)、被上訴人辯稱上開五百萬元係陳秋水於七十四年六月三日以前取得，不應適用修
    正後民法第一千零三十之一條規定列入剩餘財產分配請求之計算範圍等語。惟查
    ，陳秋水死亡時所遺留之現金五百萬元，係其生前投資女婿甲○○藥材生意所分
    配之利益之事實，為兩造所不爭。再證人甲○○在原審證稱略以：伊於五十一年
    開設中藥行，五十七年與陳秋水等人合夥投資，合夥契約書上所載陳秋水之資本
    金額十八萬元，係當初陳秋水在五十一、二年伊與乙○○○結婚時所給之四萬五
    千元賺得，但在張玉祺（合夥人之一）拆夥後，合夥就解散了，確實時間伊不清
    楚，但伊確定拆夥之時間係在二十多年前，伊則將錢算給各個合夥人，約有百萬
    以上，伊是以現金交給陳秋水，七十幾年以後即由伊獨資經營中藥行等語（見原
    審卷第一四一、一四二頁），並有臺灣省臺中市政府營利事業登記證影本一紙在
    原審卷可稽（見原審卷(二)第一四五頁），足信其證詞為真，再證人甲○○證述其
    對於時間已記不清楚，僅記得是二十多年前，是據其上開證詞自不足以認定甲○
    ○交付金錢予陳秋水之確切時間，惟參以證人甲○○嗣後在本院證稱：「（問：
    何時把錢拿給陳秋水﹖）可能是七十七年。．．．」、「（問：原審為何說錢是
    二十幾年前給他的﹖）當時我是用想的，確實時間也不記得。七十七年是我事後
    慢慢想出來的。．．」等語（見本院卷第三十九頁），證人乙○○○在原審證稱
    ：「．．．我先生甲○○在蔣經國死後一、二年曾經有拿過一筆錢給我交給陳秋
    水，．．．」等語（見原審卷(二)第一四一頁），及在本院證稱：「（問：原審妳
    說在蔣經國死後一、二年，甲○○有拿一筆錢給妳，妳交給陳秋水，好像是二信
    存摺，這筆錢是什麼錢﹖）就是我先生給我父親（按指陳秋水）的錢。二信帳戶
    是陳秋水的帳戶。可能是我先生給我父親的錢，我父親拿去二信存的。」等語（
    見本院卷第四十一頁）、證人己○○在本院證稱：「大約是蔣經國死亡那年拿給
    我父親的。」、「我有看到，．．我當場有看到」等語（見本院卷第七十一頁）
    ，及蔣經國先生去世時間為七十七年一月十三日等情，堪信陳秋水取得上開五百
    萬元之時間為七十七年以後，是有關上訴人與陳秋水因婚姻關係消滅剩餘財產如
    何計算及其範圍自應適用七十六年六月三日修正公布之民法第一千零三十條之一
    第一項規定。另兩造對於前開五百萬元係陳秋水投資甲○○中藥行之所得一節並
    無爭執，已詳前述，並經甲○○在原審證稱明確，且有五十七年二月四日之合夥
    契約書（載明陳秋水投資金額為十八萬元）影本一份在原審卷可稽（見原審卷(一)
    第二四六頁），是證人甲○○、乙○○○、己○○在本院證稱甲○○交付予陳秋
    水之金錢是要給陳秋水及上訴人當養老金等語，應係考量上訴人在原審受敗訴判
    決，其身為女兒、女婿，希望上訴人有充足養老金之故，始為護之詞，該部分
    證詞自無可採，併予明。
(三)、被上訴人戊○○、陳文琪另抗辯稱，陳秋水生前以庚○○名義存放二百萬元，即
　　係將該款贈與庚○○等語，則為上訴人否認。按存款名義人即為所有權人固為常
　　情，然並非必然，尤其是親屬間因節稅、理財或其他理由彼此借用名義存款亦非
　　罕見，並非即是贈與，是戊○○、陳文琪辯稱因該款存放名義人為庚○○即足證
　　明陳秋水有贈與，即無可採。另參以證人己○○在本院證稱陳秋水並未將上開二
　　百萬元贈與庚○○，係因陳秋水之存款利息超過免稅金額，才以庚○○名義辦理
　　定存等語（見本院卷第七十頁）、被上訴人丙○○在本院亦先後多次為相同之陳
　　述，兩造對以庚○○名義存放之存款存摺目前由丙○○保管一節並不爭執，及丙
　　○○曾於九十一年十月二十二日以台中公益路郵局第二三二三號存證信函寄予庚
　　○○表明該二百萬元係陳秋水所有，信託以庚○○名義辦理定存等語，有存證信
　　函影本一份在本院卷可稽（見本院卷第六十四頁），自難僅因該款係以庚○○名
　　義存放，即認陳秋水有贈與之意思表示。此外，戊○○、陳文琪並未舉他證以實
　　其說，是其二人抗辯上開二百萬元已贈與庚○○，應由前開五百萬元中予以扣除
　　等語，自無可採。
(四)、被上訴人另抗辯上訴人所有之七十二萬元應列入剩餘財產計算範圍等語。惟按「
    法定財產制關係消滅時，夫或妻現存之婚後財產，扣除婚姻關係存續中所負債務
    後，如有剩餘，其雙方剩餘財產之差額，應平均分配。但左列財產不在此限：一
    、因繼承或其他無償取得之財產。二、慰撫金。」，民法第一千零三十條之一第
    一項定有明文。經查，上開七十二萬元係上訴人女兒乙○○○、張陳梅、陳秀鑾
    、己○○逢年過節包給上訴人之金錢，及陳秋水給付之定期存款利息半數長年累
    積等情，有乙○○○、張陳梅、陳秀鑾、己○○及被上訴人丙○○共同出具證明
    書一份在原審卷可稽（見原審卷(一)第一五一頁），並為被上訴人戊○○、陳文琪
    所不爭，堪信為真。戊○○、陳文琪雖於九十二年八月二十九日在原審具狀表示
    上訴人抗辯上訴人女兒每年給付上訴人之紅包不足以支付上訴人給十幾位孫子的
    紅包，況上訴人常因丙○○未按月給付定存之利息或給付之金額不夠，而催戊○
    ○向丙○○催討，自不可能有結餘，縱認有部分是定存利息，然因上開定存之本
    金亦是上訴人與陳秋水共同打拼務農所賺取，再將大部分之資金投資其他事業獲
    利所來，為上訴人應得之婚後財產，並非無償取得，自應列入剩餘財產等語（見
    原審卷第一五六、一五七頁）。惟查，被上訴人就其所辯上訴人女兒給付之紅包
    不足以支付上訴人給付孫子之紅包一節並未舉證以實其說，自無可採。再陳秋水
    所有之定存本金係因投資甲○○之藥材生意所分配之利益一節，既為兩造所不爭
    ，是其利息所得自亦屬陳秋水所有，陳秋水將利息所得半數給付上訴人，自屬上
    訴人無償所得，被上訴人再為上開抗辯，委無可採。綜上，上開七十二萬元既為
    上訴人無償取得，符合民法第一千零三十條之一第一項第一款但書規定，自不應
    列入上訴人剩餘財產計算範圍。
五、綜上所述，上訴人主張陳秋水在婚姻關係存續中取得而現存之剩餘財產為五百萬
    元，上訴人在婚姻關係存續中取得而現存之剩餘財產則為零，準此，上訴人與陳
　　秋水於法定財產制消滅時，其雙方剩餘財產之差額為五百萬元（ 5,000,000-0 =
　　5,000,000 ），依民法第一千零三十條之一第一項規定，應由上訴人與陳秋水平
　　分之，即上訴人得依剩餘財產分配請求權請求陳秋水將其中之二百五十萬元分配
　　予上訴人，被上訴人既為陳秋水之繼承人，自應承受該給付義務。從而，上訴人
　　基於繼承、剩餘財產分配請求權，請求被上訴人連帶給付其二百五十萬元，及自
　　擴張應受判決聲明準備狀送達被上訴人翌日即九十二年九月二十七日起（送達書
　　狀見原審卷(一)第一九０、一九一、一九三頁）至清償日止，按年息百分之五計算
　　之利息，核屬有據，應予准許。原審未查，遽為上訴人敗訴判決，尚有未洽，上
　　訴意旨指摘原判決不當，求予廢棄，為有理由，應由本院予以廢棄改判。
六、上訴人陳明願供擔保，聲請宣告假執行，核無不合，爰酌定擔保金額併宣告之。
七、本件事證已臻明確，兩造其餘攻擊防禦方法及舉證，核對判決結果不生影響，不
    予一一論列，附此明。
四、據上論結，本件上訴為有理由，依民事訴訟法第四百五十條、第八十五條第二項
    、第四百六十三條、第三百九十條第二項，判決如主文。
中　　　華　　　民　　　國　　九十四　　年　　　三　　　月　　 十五　　 日
~B1民事第七庭審判長法　官　邱森樟
~B2　　　　　　　　法　官　盧江陽
~B3　　　　　　　　法　官　陳賢慧
右為正本係照原本作成。
如對本判決上訴，須於收受判決送達後二十日內向本院提出上訴書狀，其未表明上訴
理由者，應於提出上訴後二十日內向本院提出上訴理由書(須按他造人數附具繕本)。
上訴時應提出委任律師為訴訟代理人之委任狀。具有民事訴訟法第四百六十六條之一
第一項但書或第二項之情形為訴訟代理人者，另應附具律師及格證書及釋明委任人與
受任人有該條項所定關係之釋明文書影本。
~B 　 　　　　　　書記官　瑞芳
中　　　華　　　民　　　國　　九十四　　年　　　三　　　月　　 十六　　 日
　　　　　　　　　　　　　　　　　　　　　　　　　　　　　　　　　　　　Ｙ
